# 求助陈版主，同控合并的判断。

提问人：liuweisheng 时间：2021-12-13 15:28:55
A公司为B公司全资母公司。 2019 年 11 月A公司在集团外购买C公司100%股权， 2020 年 2 月份A公司将C公司股全部出售给B公司。
2020 年的股份转让是否属于同一控制下企业合并，A公司持股 4 个月（时间较短）
谢谢版主解惑

回答人：chenyiwei
仍属于同一控制下合并。需注意B公司的合并报表编制需遵循《企业会计准则解释第 6 号》第二条的规定。